【裁判字號】    97,上訴,5178
【裁判日期】    980204
【裁判案由】    偽造文書等
【裁判全文】
臺灣高等法院刑事判決                97年度上訴字第5178號
上  訴  人  臺灣基隆地方法院檢察署檢察官
上  訴  人
即  被  告  楊宇富  （原名戊○○）
選任辯護人  吳發隆  律師
            蕭仁杰  律師
被      告  甲○○
                      號5樓
            己○○
上列上訴人因被告偽造文書等案件，不服臺灣基隆地方法院97年
度訴字第37號，中華民國97年9月5日第一審判決（起訴案號：臺
灣基隆地方法院檢察署95年度偵字第2874、4200號），提起上訴
，本院判決如下：
    主  文
原判決關於楊宇富部分撤銷。
楊宇富連續行使偽造私文書，足以生損害於他人，處有期徒壹年
陸月，減為有期徒刑玖月。
在花旗銀行信用卡（卡號0000000000000000號）背面偽簽「庚○○」署押壹枚、在中國信託之信用卡（卡號0000000000000000號
）背面偽簽「庚○○」署押壹枚、在中國信託信用卡（卡號0000
000000000000號）背面偽簽「丁○○」署押壹枚、在附表1、2所
示簽帳單上偽簽之「庚○○」署押及在附表3所示簽帳單上偽簽
之「丁○○」署押，均沒收。
其他上訴駁回。
    事  實
一、緣甲○○曾為蘇惠玲之友人代為申辦銀行信用卡成功過，蘇
    惠玲因而認識甲○○，惟甲○○於民國94年間已未再經手代
    為申辦相關信用卡等業務，改駕駛計程車為業，因搭載過楊
    宇富（原名戊○○），閒聊中楊宇富誆稱伊係復華銀行之行
    員，有幫人代辦銀行信用卡等業務，並留下0000000000號之
    行動電話號碼，表示如有人需辦理信用卡等業務，可以與其
    連絡，使甲○○誤信楊宇富為銀行之行員。94年10月間，蘇
    惠玲因缺錢使用，且銀行信用又不佳，欲以其子庚○○之名
    義辦理信用貸款，乃主動聯絡甲○○，請其以其子庚○○名
    義代為申辦信用貸款，並經其子庚○○同意，將庚○○之身
    分證影本、健保卡影本、戶籍謄本、郵局存摺正本及郵局提
    款卡及印章等資料，在基隆市○○街161巷116號住處交給甲○○。甲○○取得上開資料後，乃與楊宇富約在板橋市板橋
    舊火車站附近之農會門口見面，甲○○將上開庚○○之資料
    交給楊宇富，委託楊宇富代為辦理信用貸款，嗣楊宇富因無
    法以庚○○名義向銀行申辦信用貸款，甲○○在楊宇富告知
    下，轉詢問蘇惠玲是否改向銀行申辦信用卡或現金卡，蘇惠
    玲同意改辦信用卡或現金卡，楊宇富乃分別向美商花旗銀行
    及中國信託商業銀行辦理申請庚○○名義之信用卡，並已申
    請到該 2家銀行之信用卡。楊宇富竟意圖為自己不法之所有
    ，基於概括之犯意，乃遲遲未將申辦信用卡之詳細進度告知
    甲○○，蘇惠玲乃頻頻以電話詢問甲○○進度，再由甲○○
    轉聯繫楊宇富加以催促，楊宇富對甲○○頻稱尚未辦妥云云
    ，隱匿已經以庚○○名義辦得之花旗銀行信用卡（卡號0000
    000000000000號）及中國信託商業銀行信用卡（卡號000000
    0000000000號）之事實，反而自己冒用庚○○之名義持用上
    開花旗銀行信用卡（卡號0000000000000000號）至特香齋西
    餐廳、白宮商務旅店等處刷卡消費共計新臺幣（下同）7415
    元（詳如附表 1所示）及持用上開中國信託商業銀行信用卡
    （ 卡號0000000000000000號）至如意茶坊─海棠KTV、臺茂
    南崁家庭娛樂購物中心等處冒用庚○○之名義刷卡消費73,5
    53元（詳如附表 2所示），並均偽簽庚○○之姓名於上述信
    用卡之背面及簽帳單上（詳如附表1、2所示），使上開店家
    及發卡銀行陷於錯誤，以為楊宇富為庚○○而使其刷卡簽帳
    ，因而使被害人交付財物或並獲得財產上之不法利益，足以
    生損害於上開店家、發卡銀行及庚○○。其中 95年3月24日
    ，楊宇富駕駛其不知情之友人許家雯（現已改名為許姵慈）
    所有之車牌號碼0376─HA銀色奧迪A4自用小客車，至臺北縣
    土城市○○路 ○段202之8號金城加油站加油，為該加油站員
    工循慣例將加油之車牌號碼筆記在中國信託商業銀行簽帳單
    上。嗣蘇惠玲屢向甲○○催問申辦之情形卻無下文，經庚○○於 95年5月間向財團法人聯合徵信中心查詢，發現被冒簽
    盜刷信用卡，始知受騙而向警方報案。
二、另楊宇富於94年11月間，知悉曾恆章因缺錢使用，乃向曾恆
    章稱可代為向新竹國際商業銀行（後改為渣打銀行）申辦信
    用貸款15萬元，雙方約在新竹國際商業銀行中和分行碰面，
    楊宇富向曾恆章表示辦理信用貸款，需將其所有之臺灣中小
    企業銀行存摺及提款卡作轉帳之用，曾恆章乃依楊宇富要求
    將上開存摺及提款卡交楊宇富，楊宇富並留下其持用之0000
    000000號行動電話供作聯絡之用，楊宇富取得曾恆章上開資
    料後，向新竹國際商業銀行辦理信用貸款，僅將貸到的其中
     4萬元交付丁○○，丁○○認為不夠用，乃再委託楊宇富向
    銀行辦理申請信用卡使用，楊宇富乃以曾恆章之名義辦理中
    國信託商業銀行之信用卡，嗣取得丁○○名義之信用卡（卡
    號0000000000000000號），詎楊宇富竟意圖為自己不法之所
    有，基於概括犯意，冒用曾恆章之名義，在上開信用卡背面
    及刷卡消費之簽帳單上偽簽丁○○之署押，自 94年12月6日
    起至95年6月5日止，至如意茶坊等商號，盜刷20筆消費共計
    228076元（詳如附表 3），因而使被害人交付財物或並獲得
    財產上之不法利益，足以生損害於上開店家、發卡銀行及曾
    恆章。
    嗣經警循楊宇富所留上開行動電話號碼及金城加油站簽帳單
    而查獲上情。
三、案經中國信託商業銀行告訴及基隆市警察局第二分局報告臺
    灣基隆地方法院檢察署檢察官偵查起訴。
    理  由
壹、撤銷改判（有罪部分即被告楊宇富部分）
甲、程序事項
    本件認定事實所引用之卷內卷證資料（包含人證與文書證據
    、物證等證據），並無證據證明係公務員違背法定程序所取
    得，且檢察官、被告及其辯護人於原審及本院審判期日時均
    表示無意見而不予爭執，迄至言詞辯論終結前亦未再聲明異
    議，復經法院於審判期日依法調查，與待證事實具有關聯性
    ，本院認為以之作為證據為適當，依刑事訴訟法第一百五十
    九條之五第二項之規定，本件認定事實所引用之其他證據（
    包含人證與文書證據、物證等證據），均有證據能力，合先
    敘明。
乙、實體事項
一、訊據上訴人即被告楊宇富矢口否認有代為辦理向銀行申請庚○○、曾恆章名義之信用卡及使用上開信用卡盜刷之犯行，
    辯稱：「我並未幫人辦理信用卡或信用貸款之業務，我有收
    到甲○○轉交之庚○○資料後，就將資料轉交給己○○去申
    請，我一直有問己○○到底信用卡有無核辦下來，己○○一
    直回覆說沒有，我對於以庚○○名義核辦的花旗、中國信託
    的信用卡均不知情，對於後續以這兩張卡盜刷的事情也不知
    情。至於曾恆章部分，是他告訴我貸款所得之錢不夠還要再
    辦，我將信用卡申請書給曾恆章填寫後，就將資料交給己○○處理，後來曾恆章表示中國信託及花旗銀行之信用卡有核
    卡下來，我去問己○○，己○○才將曾恆章之信用卡交給我
    ，由我轉交給曾恆章，並沒有盜刷曾恆章的信用卡。」云云
    。經查：
  (一)被告楊宇富於原審自承：「我係從事印刷生意，並沒有幫人
    代辦信用卡或信用貸款」云云，然依被告甲○○於偵查及原
    審審理時均供稱：「是因為開計程車搭載過戊○○，閒聊時
    戊○○說是復華銀行的行員，有幫人辦卡，並留0000000000
    號電話給我，表示如果有案子可以介紹給他。」（見95年度
    偵字第4200號案卷第96、98、224頁，原審卷第45、276頁）
    等語；證人曾恆章於偵查及原審時具結證稱：「楊宇富於94
    年11月間打手機問我有沒有缺錢，需不需要跟銀行貸款，因
    為當時我缺錢，雙方就約在台北縣中和新竹國際商銀（後改
    為渣打銀行）碰面，他自稱是銀行襄理，與新竹國際商業銀
    行有配合信貸業務，且和銀行的行員打招呼，我就相信他。
    」（見同上偵卷第179、180頁，原審卷第182頁）等語， 均
    一致證稱被告楊宇富對外自稱銀行人員，有代辦信貸或信用
    卡業務等情，姑不論被告楊宇富究竟有無替人代辦信用卡業
    務之能力，然其並非銀行相關人員，卻對外誆稱係銀行行員
    （或高階主管）云云，使被告甲○○、證人曾恆章誤信其係
    銀行人員，而交付相關證件資料，顯係施用詐術以取信丁○○等人委任其申辦信用卡，俟取得信用卡後再自己盜刷所辦
    得之信用卡。
  (二)又證人庚○○之身分證影本、提款卡影本、提款卡、郵局存
    摺正本、印章、戶口名簿影本等金融資料係於上開時、地由
    其母蘇惠玲交付予甲○○之事實，業據證人蘇惠玲、庚○○
    於偵查中及原審證述綦詳，亦為被告甲○○所承認；而被告
    甲○○確有於上開時、地將收取之庚○○之資料交付給被告
    楊宇富之事實，亦據甲○○、楊宇富供述一致，互核吻合；
    證人曾恆章之身分證影本、健保卡影本、臺灣中小企銀之存
    摺正本、提款卡等金融資料於上開時、地交付予被告楊宇富
    之事實，業據證人曾恆章證述綦詳，亦為被告楊宇富所不否
    認，堪認被告楊宇富確有取得證人庚○○、曾恆章之上開金
    融資料。
  (三)依證人庚○○於警詢、偵查及原審審理時雖證稱：「將證件
    交付予甲○○後，曾經問我媽媽蘇惠玲信用貸款辦好了沒，
    她只跟我說還沒辦好。 95年5月間去聯徵所查詢時才知道遭
    冒辦信用卡及盜刷的事。從沒有在花旗或中國信託的信用卡
    申請書上簽過名字，也不知道有這兩家銀行信用卡的事。」
    等語（見同上偵卷第 26至31頁、224至229頁、原審卷第177
    至 179頁）；但證人蘇惠玲於偵查中及原審證稱：「將證件
    交給甲○○後，一直辦不下來，有打電話請甲○○把庚○○
    的證件都還給我們，他則表示要問他朋友到底辦得如何，之
    後就都沒有消息。直到 95年5月間，因庚○○想全額貸款買
    房子，就去聯合徵信查詢，才知道被盜辦信用卡。」「我起
    先是要甲○○幫我辦理信用卡貸款，但貸款辦了好幾個月都
    辦不下來，於是他問我是否可以改辦信用卡，我就想說這樣
    也好，就有同意甲○○改辦信用卡、庚○○不知要辦信用卡
    」等語（見同上偵卷第95至98頁、224至229頁、原審卷第17
    2至176頁、164頁），核與被告甲○○偵查中供稱：「．．
    當初蘇惠玲先跟我說要辦現金卡跟信用卡」（偵4200號卷76
    頁）等語相符，並有證人庚○○聲明書、財團法人金融聯合
    徵信中心當事人綜合信用報告、中國信託信用卡申請書、花
    旗銀行信用卡申請資料書、基隆市警察局第二分局95年5 月
    30日受理刑事案件報案三聯單各 1份附在偵查卷可參，堪認
    被告楊宇富、甲○○所辯蘇惠玲有同意申請庚○○名義之信
    用卡，尚屬可信。至於庚○○證稱伊不知道要辦信用卡一節
    ，楊宇富、甲○○並不知情，因甲○○係直接與蘇惠玲接洽
    ，非與庚○○接洽。而證人庚○○、蘇惠玲證稱對於以庚○○名義已辦得之花旗銀行信用卡（卡號0000000000000000號
    ）及中國信託銀行信用卡（卡號0000000000000000號）並已
    被盜刷之事並不知情，迄至 95年5月間至聯合徵信中心查詢
    後才知悉上情等節，與事實相符，可以採信。
  (四)再依證人曾恆章於偵查及原審審理時均具結證稱：「楊宇富
    於94年11月間打手機問我有沒有缺錢，需不需要跟銀行貸款
    ，因為當時缺錢，所以我願意試試看，他自稱是銀行襄理（
    經理），表示與新竹國際商銀有配合信貸業務，約好在台北
    縣中和渣打銀行（之前是新竹國際商銀）見面，見了面之後
    他拿一些資料給我填，當時我只有填寫新竹國際商銀的信貸
    申請表，我沒有填寫中國信託信用卡申請表，字跡不是我寫
    的。因為楊宇富有跟銀行行員打招呼，所以我才相信並辦理
    。我有跟楊宇富確認只辦理信用貸款額度有15萬元即可，戊○○並給我一張紙上面寫『楊』及『0000000000』電話號碼
    。最後我只有拿到渣打銀行信用貸款 4萬元，其餘11萬元信
    用貸款並沒有給我，我以為是楊宇富的佣金，後來楊宇富就
    沒跟我聯絡。沒有填寫過中國信託銀行的信用卡申請書。半
    年後因為收到銀行通知才知道楊宇富有辦我名義的信用卡，
    我和楊宇富聯絡後，楊宇富叫我到桃園市的一家羊肉爐店拿
    中國信託的信用卡，但卡都已經拆封過了，我說不收，他說
    你不收也沒辦法，就將我的信用卡丟我車上，當時楊宇富駕
    駛奧迪A4的車子。我拿到信用卡後有拿去加油站刷刷看，但
    加油站人員表示信用卡都已經刷暴，沒有辦法再刷，所以從
    我拿到信用卡後一直都沒有刷過卡。」（同上偵卷第 179至
    181頁、原審卷第182至190頁）、「 94年11月間當時我的經
    濟狀況不好，所以我授權楊宇富先生代辦信用貸款、信用卡
    或現金卡都可以，信用貸款額度15萬元，貸款下來楊宇富只
    拿給我 4萬元，中國信託之信用卡拿給我時已刷暴」（原審
    卷 178~180頁）等語，且有中國信託商業銀行（曾恆章名義
    ）信用卡申請書、冒用明細（卡號：0000000000000000號，
    曾恆章名義）表、冒名曾恆章簽名之簽帳單、桃園縣政府警
    察局95年7月3日受理刑事案件報案三聯單附在原審卷可參，
    顯然楊宇富申請上述丁○○名義之中國信託信用卡，係在其
    替丁○○申請信用貸款之後，再經過曾恆章授權同意而申請
    ，縱申請書之資料及簽名非曾恆章親自所填寫，但既係事先
    經過授權同意，即無偽造署押及假冒名義申請可言，自無行
    使偽造私文書犯行。而上開中國信託國際商業銀行信用卡申
    請書上證人曾恆章及庚○○之個人資料欄字跡係由同一人所
    為（詳如後(五)所述），填載之帳單地址均係「台北市大同區
    ○○○路 236號... 」，職業資料及聯絡電話欄係不實，顯
    然上開申請書之填寫固非證人曾恆章所填寫，否則送達地址
    不對，將導致自己無法取得上開中國信託銀行之信用卡，應
    係楊宇富自己或使他人所填寫，目的係要自己拿到該信用卡
    ，以供自己盜刷使用，但無論自己或使他人填寫申請人之上
    開資料，既係有被授權申請，從其中送達地址非庚○○、丁○○之真實地址，也無偽造私文書犯行。至於信用卡申請書
    所載送達地址與應送達於丁○○之實際地址不符，顯係經手
    之申請人故意填寫，以便將來信用卡寄至非丁○○等人所能
    收到之處，方便盜刷使用，足證所申請到之丁○○之中國信
    託銀行之信用卡確係由楊宇富故意填寫其能收到之處，以便
    收到後盜刷，確非丁○○所刷卡使用。楊宇富既係受託為申
    請人並填寫申請資料，自係由其收到信用卡之人。
  (五)又查，證人魏嘉貞即中國信託商業銀行信用卡申請書之承辦
    人員於原審證稱：「當時做電話行銷信用卡，依照流水連號
    電話號碼打給一位『楊先生』，他表示有幾個朋友要辦信用
    卡，所以我就寄5、6張申請書到板橋市○○街給楊先生，但
    後來他寄回來給我的申請書（庚○○、曾恆章名義之申請書
    ）上面的字跡、帳單地址（只有地址樓層不同，但都是同棟
    樓）都一樣，我覺得很奇怪曾跟主管反應，所以有印象，我
    確定這2份（庚○○、曾恆章名義之申請書）是寄給同1個楊
    先生，只是填好後沒有一起寄回來。」等語（見原審第 228
    至 233頁），並有中國信託商業銀行庚○○信用卡申請書及
    曾恆章信用卡申請書、基隆市警察局第二分局查訪臺北市○○○路 236號（帳單地址）紀錄表及該址照片、臺北市大同
    區戶政事務所97年3月7日、97年4月9日北市大戶字第097301
    84000、09730277600號函在卷可參，堪認證人魏嘉貞前開所
    言屬實。經原審依職權送請法務部調查局鑑定上開中國信託
    商業銀行信用卡申請書上申請人資料欄所載之字跡，結果確
    定 2份申請書申請人資料欄上之筆跡筆劃特徵相同。至於該
    筆跡是否與簽帳單上之筆跡相同，因筆跡模糊不清，無從鑑
    定，有該局97年5月21日調科貳字第09700187820號函在卷（
    原審卷 137頁）可參；換言之，中國信託商業銀行信用卡之
    空白申請書，係證人魏嘉貞一起郵寄予「楊先生」，而「楊
    先生」收受後，在空白申請書上填寫申請人庚○○、曾恆章
    之個人資料陸續寄回銀行之筆跡亦屬同一人所為，顯然係由
    「楊先生」或其指定之人填寫庚○○、曾恆章之個人資料，
    使用庚○○、曾恆章之名義向中國信託商業銀行申請信用卡
    。姑不論被告楊宇富是否為證人魏嘉貞所指之「楊先生」，
    該信用卡申請書已於94年11月30日、94年12月14日寄送至銀
    行交魏嘉貞受理。即被告楊宇富於94年10月、同年11月間取
    得庚○○、曾恆章之金融資料後，未將信用卡申請書交由庚○○、曾恆章本人簽名申請，反而偽填相關資料並隱匿已領
    到信用卡之情形，且一再以尚未辦妥云云塘塞甲○○、蘇惠
    玲之查詢，其居心自有可議之處，其要擅自使用所申請到之
    信用卡盜刷之犯行甚明。
  (六)又依證人許姵慈即車牌號碼0376─HA號銀色奧迪A4自用小客
    車車主證稱：「車牌號碼0376─HA號自小客車，是用我的名
    義所買的車子，我沒有開過這部車，一直以來都是楊宇富在
    用，我們是買車子貸款認識，當初因為我還沒有考駕照，所
    以車子就先讓楊宇富開，貸款由他繳，繳到他要把車子還我
    時再換我繳。平常是打楊宇富的手機0000000000和他本人聯
    絡，該支電話都是楊宇富本人接的。 95年3月24日這段期間
    車子是楊宇富在駕駛的。」等語（見同上偵卷第65至67頁、
    第207至209頁、224至229頁及原審第234、235頁）綦詳，而
    被告楊宇富亦坦承上開車牌號碼0376─HA號銀色奧迪A4自用
    小客車係由其駕駛等情，並有0376─HA號自小客車行車執照
    、汽車過戶登記書、車籍查詢列印資料、臺北市政府警察內
    湖分局車輛尋獲證明單、切結書、協議書、中國信託商業銀
    行個金處簡便行文表及金城加油站簽帳單附偵查及原審卷可
    資佐證，顯然95年3月24日係由楊宇富駕駛車牌號碼 0376─
    HA銀色奧迪A4自用小客車，至臺北縣土城市○○路○段202之
     8號金城加油站加油一節自堪認定。被告楊宇富於原審雖辯
    稱：「當天係搭載己○○回桃園，己○○表示要出錢，所以
    加油時我去廁所，不是我刷卡，也不知是何人刷卡。」云云
    ；證人即被告己○○亦於原審證稱：「我叫楊宇富載我回桃
    園，楊宇富說車子沒有油，我說會處理，同行的『NOKI』就
    拿信用卡刷，楊宇富去廁所，他什麼都不知情。」云云，經
    原審再次訊問加油站刷卡細節時改稱：「在加油站時，楊宇
    富說要去廁所，我要拿現金給加油站員工，但『NOKI』說曾
    恆章的信用卡在他那邊，他要刷卡。第二天『NOKI』開車載
    我說要去刷曾恆章、庚○○的信用卡換現金，到了一家店，
    我進去上個廁所，出來『NOKI』就放我鴿子，我打電話給友
    人乙○○說身上沒有錢，乙○○就搭火車上台北帶我回桃園
    。」云云，其對於『NOKI』其人之聯絡方式均表示已不記得
    ，是否確有『NOKI』其人尚非可知？且證人己○○對於95年
     3月24日在金城加油站加油一節，究係以庚○○或曾恆章之
    名義盜刷信用卡，亦於同日審判時證述不一；證人己○○若
    確於95年3月24日欲拿出現金1,400元付加油費遭『NOKI』勸
    阻，斷不致於第二天遭『NOKI』放鴿子時，竟身無分文搭車
    返回桃園，而要求友人乙○○專程搭車來台北接人之舉；再
    者，依證人己○○於檢察官偵查中及原審 97年2月22日準備
    程序中均一致供稱：「沒有從楊宇富手上拿到辦理庚○○信
    用卡的資料，也沒有幫忙代辦信用卡及現金卡，也沒有盜刷
    庚○○的信用卡。」等語（偵字4200號卷135頁、原審卷 87
    頁），亦與前開所證互有歧異，是證人己○○前開證述顯係
    事後迴護被告楊宇富之詞，不足採信。
  (七)被告楊宇富雖辯稱：「係友人乙○○介紹己○○在幫人辦理
    銀行貸款、信用卡業務，所以將庚○○、甲○○之金融資料
    轉交給己○○去辦理。」云云。被告己○○於原審審理時固
    也供稱：「我不知道楊宇富為何將庚○○、曾恆章的資料交
    給我，當時我身上缺錢，楊宇富知道後就將庚○○、曾恆章
    的資料一起交給我，對我說『把資料交給你，自己看著辦』
    、『你去辦信用卡就可以拿到錢』，我拿到資料後才翻看報
    紙，看到分類廣告上有刊登可以幫人家辦信用卡的廣告，就
    跟NOKI聯絡，並且和NOKI一起去申辦庚○○、曾恆章的信用
    卡。辦卡出來後，我和NOKI一起到酒店或KTV消費刷卡， 後
    來將庚○○跟曾恆章的信用卡丟掉，並沒有將庚○○及曾恆
    章的卡交給楊宇富。」（見原審 97年8月19日審判筆錄）等
    語，但查兩人對於被告楊宇富為何將證人庚○○、曾恆章之
    金融資料交付予被告己○○辦理申請信用卡之原因說法不一
    ，且對於有無將曾恆章之信用卡交付予被告楊宇富再轉交予
    證人曾恆章之陳述亦不一致（被告楊宇富係供稱有向己○○
    拿曾恆章之信用卡返還予曾恆章云云），兩者供述顯然互有
    矛盾。況且，若確如被告楊宇富所言信任被告己○○有能力
    可以代他人申辦信用卡等，應無可能將他人金融資料交給被
    告己○○後要他自己看著辦，再由己○○藉由分類廣告結識
    NOKI後，一起向銀行申辦信用卡之理。再依被告甲○○、證
    人曾恆章、許姵慈與被告楊宇富之間聯繫，均係使用易付卡
    門號0000000000號之行動電話（為己○○名義申請），而被
    告甲○○、證人曾恆章均未曾聽聞被告楊宇富將資料轉交予
    被告己○○申請信用貸款或信用卡一事等情，業據被告甲○○、證人曾恆章、許姵慈供承在卷，並有台灣大哥大股份有
    限公司通聯調閱查詢單附卷可稽，換言之，果如被告楊宇富
    前開所辯，為何於申請信用卡期間隱匿其已將資料轉交被告
    己○○之事宜，在未獲分文利益之情形下，輾轉向己○○取
    得曾恆章之信用卡後，又自行交付曾恆章，而不由被告己○○自行出面解決問題？被告楊宇富所辯顯與常情不符。
  (八)被告楊宇富雖辯稱係己○○持伊交付之庚○○及丁○○之身
    分證等資料至銀行辦理申請到其 2人名義之信用卡後並由己○○去盜刷云云。共同被告己○○雖於原審及本院審理中亦
    均附和楊宇富所辯，坦承係伊所辦理申請得到該 2人之信用
    卡後由伊及NOKI共同盜刷，但查己○○於 96年3月15日偵查
    中供稱：「上上星期六上午，楊宇富有來台北分監要我接見
    ，他當面告訴我要我幫他扛下這一件刑責，他說在基隆有一
    件盜刷信用卡的案子，我跟他都是被告，他要我一肩扛起所
    有的責任，到時他會寄錢給我，楊宇富沒有將庚○○申辦信
    用卡的身分資料交給我讓我去辦中國信託及花旗銀行之信用
    卡，是楊宇富辦的，因他來會客時跟我說的」（偵2874號卷
    60頁），於原審準備程序供稱：「楊宇富並未將庚○○的金
    融資料交給我，我也沒有幫任何人辦過信用卡或現金卡，也
    未盜刷過庚○○的信用卡。」（原審卷87頁），顯然與其嗣
    後於審理中所供承認一切犯行不同，參以楊宇富於96年3月3
    日在台北分監與己○○會面時曾說「你答應自己的事情要記
    得」，己○○說「自己知道」，有談話紀錄一紙附卷可憑（
    同上偵查卷72頁），有串證嫌疑及上述楊宇富確實有親自駕
    駛自己平日使用之車牌號碼0376─HA銀色奧迪A4自用小客車
    ，至臺北縣土城市○○路金城加油站盜刷庚○○信用卡加油
    之事實，足認本件申請信用卡及領到之信用卡後之盜刷行為
    ，均係楊宇富 1人自己所為，己○○嗣後承認係伊所為云云
    ，無非係欲替楊宇富扛罪，係迴護楊宇富之詞，不足採信。
    被告楊宇富聲請傳訊之證人乙○○及丙○○，其中乙○○證
    稱：伊曾在伊經營之檳榔攤介紹楊宇富認識己○○，當時己○○說其有在替人辦信用卡等語。證人丙○○證稱：伊曾與
    己○○一起到 KTV去唱歌消費，己○○曾拿出信用卡刷卡，
    但伊不知係使用何人名義之信用卡刷卡等語。查證人乙○○
    只介紹楊宇富認識己○○，己○○曾說有在替人辦理信用卡
    ，但不能證明楊宇富因而即委託己○○去辦理庚○○及丁○○名義之信用卡；證人丙○○也不能證明己○○曾拿出丁○○及庚○○之信用卡刷卡，從而其 2人之證詞對被告楊宇富
    並無有利。
  (九)末查，以證人庚○○名義辦得之花旗銀行信用卡（卡號0000
    000000000000號）及中國信託銀行信用卡（卡號0000000000
    000000號），及以證人曾恆章名義辦理之中國信託銀行信用
    卡（卡號0000000000000000號），證人庚○○、曾恆章 2人
    自上開銀行發卡後迄今均未曾刷卡簽名使用過上開信用卡之
    事實，業據證人庚○○、曾恆章於原審證述綦詳，且從卷附
    之信用卡相關簽單上之「庚○○」、「曾恆章」簽名字跡均
    屬一致，可知上開遭盜刷之信用卡簽單係由同一人簽名盜刷
    ，並無證人庚○○或曾恆章簽名消費之筆跡，故花旗銀行及
    中國信託銀行雖無法逐一提供完整偽簽「庚○○」、「曾恆
    章」名義之信用卡簽單，惟依卷附之花旗銀行信用卡月結單
    、中國信託銀行冒用明細、歷史帳單匯總查詢等資料，亦可
    證明證人庚○○名義之花旗銀行信用卡遭人盜刷之信用卡金
    額為7415元、證人庚○○名義之中國信託銀行信用卡遭人盜
    刷之信用卡金額為73,280元、證人曾恆章名義之中國信託銀
    行信用卡遭人盜刷之信用卡金額為228,076元（詳如附表1、
    2、3所示）。綜上，被告楊宇富及其選任辯護人之辯解均不
    足採，本案事證明確，被告楊宇富詐欺及行使偽造私文書之
    犯行堪以認定，應依法論科。
二、論罪科刑
  (一)按被告楊宇富行為後，刑法部分條文業於95年7月1日施行（
    已於94年2月2日修正公佈，下稱新刑法；修正前刑法下稱舊
    刑法），而修正後刑法第2條乃係規範行為後法律變更所生
    新舊法比較適用之準據法，故於95年7月1日新刑法修正施行
    後，如有涉及比較新舊法之問題，即應逕依修正後刑法即現
    行刑法第2條第1項規定，為「從舊從輕」之比較。另於比較
    時應就罪刑有關之共犯、未遂犯、想像競合犯、牽連犯、連
    續犯、結合犯，以及累犯加重、自首減輕暨其他法定加減原
    因（如身份加減）與加減比例等一切情形，本於統一性及整
    體性原則，綜其全部罪刑之結果而為比較（最高法院95年度
    第8次刑事庭會議決議一、(一)(四)參照）。茲分述如下：
  1.最低罰金刑數額之變更：
    刑法第339條第1項詐欺取財罪、第 2項詐欺得利罪之規定雖
    未修正，惟有罰金刑之規定，茲舊刑法第33條第 5款「罰金
    ：（銀元） 1元以上。」，依現行法規所定貨幣單位折算新
    臺幣條例第 2條所定折算比例而為換算，罰金最低額度本應
    為銀元1元即新臺幣3元。而新刑法第33條第 5款已將罰金刑
    之最低額由銀元1元即新臺幣3元，提高為新臺幣 1,000元，
    比較結果，被告行為後之法律並未較有利於被告。
  2.連續犯之刪除：
    被告楊宇富所為數次詐欺取財及行使偽造私文書之行為，均
    方法相同，觸犯構成要件相同之罪，顯均係基於概括犯意反
    覆為之，依舊刑法第56條連續犯之規定，均應論以一罪，並
    加重其刑；而新刑法既已刪除連續犯之規定，則所犯多次行
    使偽造私文書、詐欺取財犯行，應依數罪併罰之規定分論併
    罰，比較結果，此部分被告行為後之法律並未較有利於被告
    。
  3.牽連犯之刪除：
    舊刑法第55條後段有關「犯一罪而其方法或結果之行為犯他
    罪名」之規定，業經修正公佈刪除，亦即新刑法第55條，已
    無牽連犯得論以裁判上一罪之情形，所犯之數罪，應按其具
    體情形論罪。查被告所犯詐欺取財及行使偽造私文書罪，其
    行為、時間均屬各別獨立，但有方法、目的之牽連關係，依
    舊刑法第55條後段應從一重之行使偽造私文書罪處斷；如依
    新刑法第55條，既已刪除牽連犯之規定，則所犯上開二罪即
    應依數罪併罰之規定分論併罰，比較結果，此部分被告行為
    後之法律並未較有利於被告。
  4.舊刑法第67條規定：「有期徒刑加減者，其最高度及最低度
    同加減之。」、第68條規定：「拘役或罰金加減者，僅加減
    其最高度」；新刑法第67條規定：「有期徒刑或罰金加減者
    ，其最高度及最低度同加減之。」、第68條規定：「拘役加
    減者，僅加減其最高度。」。本件被告所犯刑法第339條第1
    項之法定刑中有併科罰金刑，而被告有連續犯之加重原因，
    經比較新舊法，新法就罰金最低度有加重規定，舊法則無，
    新法並無較有利被告之情形，自應依新法第2條第1項規定，
    適用被告行為時之舊法第68條（參照最高法院95年度第八次
    刑事庭會議決議六之6）。
  (二)綜合全部罪刑之結果為比較，被告行為後之法律並未較有利
    於被告，自應依刑法第2條第1項前段「從舊從輕原則」之規
    定，適用被告行為時之法律，即舊刑法之相關規定，予以論
    處。
  (三)另修正後刑法第2條第1項係規範行為後「法律變更」所生新
    舊法比較適用之準據法，故如新舊法處罰之輕重相同，即無
    比較適用之問題，非刑法第 2條所指之法律有變更，即無本
    條之適用，應依一般法律適用原則，適用裁判時法，其為純
    文字修正者，更應同此（最高法院95年11月7日第 21次刑事
    庭會議決議參照）。從而，本件被告行為後，刑法施行法業
    於95年6月14日增訂公布第1條之1，其中第1項規定：「中華
    民國九十四年一月七日刑法修正施行後，刑法分則編所定罰
    金之貨幣單位為新臺幣」，第二項前段明定：「九十四年一
    月七日刑法修正時，刑法分則編未修正之條文定有罰金者，
    自九十四年一月七日刑法修正施行後，就其所定數額提高為
    三十倍」，惟依被告行為時之法律即罰金罰鍰提高標準條例
    第 1條前段，業將刑法分則各罪法定刑所定罰金數額提高10
    倍，再由銀元換算為新臺幣之結果，刑法第339條第1項前段
    法定刑所定罰金最高數額，與修正後之法律規定仍屬一致，
    並無不同，對被告而言尚無有利或不利之情形，揆諸前揭說
    明，自不生新舊法比較之問題，應依一般法律適用原則，適
    用裁判時法即刑法施行法第1條之1第1項、第2項前段之規定
    ，而不再適用罰金罰鍰提高標準條例第 1條前段（臺灣高等
    法院及其所屬法院95年12月刑事法律座談會討論結論、最高
    法院96年度台上字第5331號判決意旨參照）；又修正後之刑
    法第55條之想像競合犯，係純文字之修正，無關刑罰之重輕
    ，應適用修正後之現行刑法第55條規定，併此敘明。
  (四)核被告楊宇富所為，其於庚○○信用卡2張、丁○○信用卡1
    張之背面及附表 1、2、3之簽帳單上偽造庚○○、丁○○之
    簽名，均係犯刑法第216條、第210條之行使偽造私文書罪；
    關於詐欺部分，其於附表1編號2之美容理髮、編號 4之投宿
    旅店、附表2編號9之剪髮、附表3編號6之美容理髮、編號 8
    之休閒農場、編號9之錢櫃KTV、編號10、11之音樂餐廳、編
    號14、19之美容理髮之消費行為，除有使被害人交付財物外
    ，並有詐得財產上之不法利益，均係犯刑法第339條第1項詐
    欺取財罪及同法第339條第2項之詐欺得利罪，一行為同時觸
    犯詐欺取財及詐欺得利罪，為想像競合犯，應從一重之詐欺
    取財罪處斷，附表 1、2、3其餘各次詐欺犯行均使被害人交
    付財物，均係犯刑法第339條第1項之詐欺取財罪。公訴人雖
    未就詐欺得利部分於起訴書所犯法條內予以列入，但於起訴
    事實內已敘明，法院自得一併審理。偽造署押為偽造私文書
    之部分行為，偽造私文書後持以行使，偽造私文書之低度行
    為為行使之高度行為所吸收，均不另論罪，只論以行使偽造
    私文書一罪。被告先後多次在核發之信用卡上偽簽「庚○○
    」、「曾恆章」署押、並於附表 1、2、3所示之時、地偽簽
    「庚○○」、「曾恆章」署押於簽帳單上之行使偽造私文書
    行為；及於附表1、2、3所示之時、地偽簽「庚○○」、「
    曾恆章」署押於簽帳單消費之詐欺取財行為，各係基於概括
    犯意反覆為之，均係連續犯，應分別依修正前刑法第56條之
    規定，各以一罪論，並均加重其刑。另被告所犯連續行使偽
    造私文書、連續詐欺取財，有方法、目的之牽連關係，應依
    修正前刑法第55條從一重之連續行使偽造私文書罪處斷。被
    告楊宇富係單獨1人所犯，未與被告甲○○、己○○共犯（
    詳如後述），公訴人認與該2人共犯，顯有誤會。
三、原審以被告楊宇富罪證明確，論處連續行使偽造私文書罪刑
    ，固非無見。惟查(一)被告楊宇富代辦向銀行申請庚○○、丁○○之信用卡行為，係有經過庚○○之母親蘇惠玲及丁○○
    之授權，並無假冒名義申請而有行使偽造私文書犯行，已如
    上述，原判決認此部分申請信用卡行為，被告楊宇富假冒其
     2人之名義申請，有犯行使偽造私文書犯行。(二)被告楊宇富
    所犯詐欺部分，附表1編號2之美容理髮、編號 4之投宿旅店
    、附表2編號9之剪髮、附表3編號6之美容理髮、編號 8之休
    閒農場、編號9之錢櫃KTV、編號10、11之音樂餐廳、編號14
    、19之美容理髮之消費行為，除有使被害人交付財物外，並
    有詐得財產上之不法利益，均係犯刑法第339條第1項詐欺取
    財罪及同法第339條第2項之詐欺得利罪，一行為同時觸犯詐
    欺取財及詐欺得利罪，為想像競合犯，應從一重之詐欺取財
    罪處斷，原判決只論以係犯詐欺取財罪，未並論有犯詐欺得
    利罪並應依想像競合犯處斷。(三)被告楊宇富就附表 1詐得之
    金額為7415元，原判決誤認為66,446元。以上原判決此部分
    即有未洽。被告楊宇富上訴否認犯罪，檢察官上訴認楊宇富
    有與甲○○、己○○共犯，然查楊宇富係 1人所犯，並無與
    甲○○、己○○共犯（已如前述並容後詳述），上訴固均無
    理由，惟原判決此部分既有可議，即應由本院將此部分撤銷
    改判。原審認被告楊宇富有冒辦庚○○及丁○○名義之銀行
    信用卡，本院認為並無冒辦情事，係有經過授權同意，此部
    分無行使偽造私文書犯行，其犯罪量已減縮，本院自應量處
    比原審較輕之刑。審酌被告楊宇富盜刷信用卡之金額合計30
    萬多元，犯後要己○○替其承擔一切罪行，犯後態度不佳，
    及其犯罪之手段、目的、對被害人所生危害非輕，及犯罪後
    飾詞卸責且與被告己○○勾串證言，造成偵查及本院審理上
    之困難，顯無任何悔悟之意等一切情狀，量處有期徒刑壹年
    陸月。其犯罪之時間，均係在 96年4月24日以前，其中牽連
    犯所犯詐欺罪宣告之刑未逾有期徒刑1年6月，得依中華民國
    96年罪犯減刑條例第2條第1項第3款之相關規定減輕其刑2分
    之 1即為有期徒刑玖月。又被告楊宇富在花旗銀行核發之信
    用卡（卡號0000000000000000號）背面偽簽「庚○○」署押
     1枚（雖未扣案，但無證據證明已滅失）、在中國信託銀行
    核發之信用卡（卡號0000000000000000號）背面偽簽「庚○○」署押 1枚（雖未扣案，但無證據證明已滅失）、在中國
    信託銀行核發之信用卡（卡號0000000000000000號）背面偽
    簽「曾恆章」署押 1枚、及在附表1、2所示簽帳單上偽簽之
    「庚○○」署押、在附表 3所示簽帳單上偽簽之「曾恆章」
    署押（如附表 1、2、3所示部分簽帳單雖因年限無法取得，
    然係由被告楊宇富於附表1、2冒簽「庚○○」署押及在附表
     3冒簽「曾恆章」署押之犯行既堪認定，此部分偽簽之署押
    應一併宣告沒收，又簽帳單部分均係電子帳單，無簽名之複
    寫，係在簽單上偽簽署押各1枚），均應依刑法第219條（未
    修正）之規定沒收之。
四、公訴意旨另以：被告楊宇富知悉蘇惠玲要以其子庚○○名義
    辦理現金卡及信用卡，認有機可乘，乃與甲○○、己○○共
    同冒辦庚○○名義之花旗銀行及中國信託銀行之信用卡，並
    於領到信用卡後共同盜刷而使用；楊宇富另冒辦丁○○名義
    之中國信託銀行信用卡，因認此部分被告楊宇富也共犯刑法
    第216條、210條之行使偽造私文書罪嫌等語。被告楊宇富堅
    稱伊有被授權以庚○○及丁○○名義申辦銀行之信用卡，經
    查：
  (一)被告甲○○既有受蘇惠玲之託辦理其庚○○子名義之信用卡
    ，甲○○將受託之意旨及身分證件轉交給被告楊宇富去辦理
    ，楊宇富 1人至銀行辦理庚○○名義之信用卡，已如上述，
    此部分即無偽造署押及行使偽造私文書之犯行可言。至於申
    辦領到信用卡後，楊宇富予以盜刷使用，係楊宇富 1人領到
    信用卡後個人之犯罪行為，但也不能以此認為原先有被授權
    申辦信用卡之手續即非合法，既被授權申辦信用卡，即有權
    填寫被申請人庚○○之申請書，並於申請書內簽署庚○○、
    丁○○之署押，均無偽造署押及行使偽造私文書之行為，故
    關於申辦信用卡之行為，楊宇富並不構成犯罪。至於領到信
    用卡後，僅楊宇富 1人盜刷使用，並未與甲○○、己○○共
    同使用（詳如後述），是關於盜刷行為，也未與甲○○、己○○共犯。
  (二)證人丁○○於原審證稱：「當時我的經濟狀況不好，所以我
    授權戊○○先生辦理信用卡或現金卡都可以」「．．戊○○
    只跟我說是申請中國信託信用卡，我也同意」「戊○○在桃
    園一家羊肉爐拿 2張信用卡給我，信用卡不是彌封狀態，我
    對戊○○問是否可以刷，他說可以，我就拿去加油站刷，但
    已經刷暴」（原審卷178、180頁），足證被告楊宇富所辯伊
    有被授權辦理庚○○及丁○○名義之信用卡一節，足以採信
    ，否則如係冒辦，為何還要將信用卡交給被冒辦人丁○○呢
    ？雖丁○○於原審也曾證稱：「我沒有委託戊○○幫我代辦
    中國信託銀行信用卡」（原審卷 175頁），致其先後證詞不
    一致，無非係該信用卡已被楊宇富刷暴，楊宇富交給伊之信
    用卡，對伊來說並無任何益處，其乾脆否認，以免案情複雜
    ，其實其係有委託楊宇富辦信貸或信用卡，已如上述。是丁○○後者不符之證詞，尚不能作為楊宇富未被授權申請信用
    卡之證據。
  (三)此部分公訴人指訴楊宇富以庚○○及丁○○名義冒辦銀行之
    信用卡行使偽造私文書部分，應認被告楊宇富犯罪嫌疑不足
    ，此部分原應為無罪之諭知，惟公訴人指此部分與上開有罪
    部分有連續犯裁判上一罪之關係，自不另為無罪之諭知。
貳、上訴駁回部分（無罪部分即被告甲○○、己○○部分）
一、公訴意旨以：被告甲○○於民國94年10月間，知悉蘇惠玲因
    缺錢使用，銀行信用又不佳，欲以其子庚○○之名義辦理現
    金卡及信用卡，認有機可趁，與被告楊宇富及被告己○○三
    人共同基於意圖為自己不法所有之犯意聯絡，由被告甲○○
    向蘇惠玲佯稱有管道可代為申辦，蘇惠玲信以為真，遂經其
    子庚○○同意，將庚○○之身分證、健保卡、戶口名簿、郵
    局存摺等影本及郵局提款卡及印章等資料，在基隆市○○街
    161巷116號蘇惠玲住處交給被告甲○○。被告甲○○於取得
    上開庚○○資料後，與被告楊宇富約在板橋市某處見面，被
    告甲○○將上開庚○○之資料交給被告楊宇富，被告楊宇富
    旋將上開資料交給被告己○○，由被告己○○分別向美商花
    旗銀行及中國信託商業銀行冒辦庚○○之信用卡，楊宇富等
    人並持辦得之花旗銀行信用卡至特香齋西餐廳、白宮商務旅
    店等處刷卡消費66,446元（7415元之誤）及持辦得之中國信
    託商業銀行信用卡至如意茶坊─海棠 KTV、臺茂南崁家庭娛
    樂購物中心等處刷卡消費73,553元，並均偽簽庚○○之姓名
    於簽帳單上，使上開店家及發卡銀行陷於錯誤，以為其等即
    為庚○○而使其等刷卡簽帳而獲得不法利益，足以生損害於
    上開店家、發卡銀行及庚○○，因認被告甲○○、己○○所
    為，涉共犯刑法第216條、第210條笫 1項之行使偽造私文書
    及刑法第339條第1項之詐欺取財罪嫌。
二、按犯罪事實應依證據認定之，無證據不得推定其犯罪事實；
    而不能證明被告犯罪者，應諭知無罪之判決，刑事訴訟法第
    154條第2項、第301條第1項分別定有明文。又事實之認定，
    應憑證據，如未能發現相當證據，或證據不足以證明，自不
    能以推測或擬制之方法，為裁判基礎；且認定犯罪事實所憑
    之證據，雖不以直接證據為限，間接證據亦包括在內，然而
    無論直接證據或間接證據，其為訴訟上之證明，須於通常一
    般之人均不致有所懷疑，而得確信其為真實之程度者，始得
    據為有罪之認定，倘其證明尚未達到此一程度，而有合理之
    懷疑存在而無從使事實審法院得有罪之確信時，即應由法院
    為諭知被告無罪之判決，亦經最高法院40年台上字第86號、
    76年度台上字第4986號著有判例意旨可資參照。
三、公訴意旨認被告涉有上揭罪嫌，無非係以證人蘇惠玲、庚○○證稱已將金融資料交予甲○○之事實，及被告甲○○、楊
    宇富均坦承有收取庚○○之資料，及被告甲○○與楊宇富之
    間聯繫係使用己○○0000000000號行動電話等情，為其主要
    論據。訊據被告甲○○堅決否認有行使偽造私文書及詐欺取
    財之犯行，辯稱：「是蘇惠玲主動請我幫忙辦理信用貸款及
    信用卡申請事宜，我有將庚○○交付之資料轉交給楊宇富，
    至於楊宇富後續如何申請及信用卡如何盜刷等我均不知情」
    等語；被告己○○則於原審及本院審理時改供稱：「我有從
    楊宇富處取得庚○○的金融資料，是我和NOKI一起去辦信用
    卡，一起去盜刷消費。」云云。
四、經查：
  (一)證人庚○○之金融資料由其母蘇惠玲交付予被告甲○○委託
    代辦信用卡之事實，業據證人蘇慧玲、庚○○證述綦詳，亦
    為被告甲○○所承認；而被告甲○○確有於上開時、地將收
    取之庚○○之資料交付給被告楊宇富代辦之事實，亦據被告
    甲○○、楊宇富供述一致，互核吻合；姑不論被告楊宇富取
    得上開金融資料及申請領到信用卡後，如何盜刷使用該信用
    卡，被告楊宇富並未將美商花旗銀行及中國信託商業銀行核
    發之庚○○之信用卡交付予被告甲○○，且自94年底、95年
    初後被告楊宇富與甲○○間亦未再有任何聯繫，此部分復為
    被告甲○○、楊宇富所不爭執，自難僅以被告甲○○單純轉
    交證人庚○○之金融資料委託被告楊宇富代辦申請信用卡之
    行為，而遽認被告楊宇富與甲○○間，就詐欺取財或行使偽
    造私文書之犯行，有何犯意之聯絡及行為之分擔，堪認被告
    甲○○前開所辯與事實相符，可以採信。
  (二)再被告己○○於檢察官偵訊及原審 97年2月22日準備程序均
    一致供稱：「楊宇富並未將庚○○的金融資料交給我，也沒
    有幫任何人辦過信用卡或現金卡，也未盜刷過庚○○的信用
    卡。」、「上上星期六上午，楊宇富有來台北分監要我接見
    ，他當面告訴我要我幫他扛下這一件刑責，他說在基隆有一
    件盜刷信用卡的案子，我跟他都是被告，他要我一肩扛起所
    有的責任，到時他會寄錢給我，楊宇富沒有將庚○○申辦信
    用卡的身分資料交給我讓我去辦中國信託及花旗銀行之信用
    卡，是楊宇富辦的，因他來會客時跟我說的」（偵2874號卷
    60頁），等語，被告己○○既先已否認有代辦申領及盜刷，
    又無其他積極證據足以認定楊宇富有將庚○○之身分資料交
    給己○○去申請並盜刷信用卡，應認盜刷者僅楊宇富 1人，
    縱簽帳單非楊宇富之筆跡，楊宇富並非不可以不知情之人代
    簽。己○○嗣於原審97年7月22日審理時雖改稱：「戊○○
    告訴我有錢要給我賺，叫我辦曾恆章及劉什麼的（後稱劉清
    松，實應為庚○○）信用貸款及信用卡，我委託NOKI代為辦
    理，後來曾恆章及劉清松（忠）的信用貸款有下來，NOKI各
    給我2萬元的佣金。後來曾恆章及庚○○的信用卡下來，NOK
    I說不要交給他們，要拿他們的信用卡盜刷換現金， 事實上
    只有NOKI在刷卡，我只有在 95年3月24日去加油站加油這次
    有參加。」云云、於原審 97年8月19日審理時再改稱：「楊
    宇富知道我缺錢，他拿庚○○、曾恆章的資料給我，說辦信
    用卡可以賺錢，我拿到資料翻看報紙分類廣告才找到NOKI，
    並和NOKI一起去辦信用卡，卡辦出來後就一起去消費刷卡，
    後來就將庚○○、曾恆章的信用卡丟掉，沒有將信用卡交給
    楊宇富。」（原審卷 230、232、270頁）、於本院也坦承一
    切犯行云云，不僅其前後供述不一，且對於證人庚○○並未
    辦理信用貸款及證人曾恆章之信用卡有透過被告楊宇富交付
    予證人曾恆章之事實，均供述矛盾，是其於原審97 年7月22
    日、 97年8月19日及本院之供述與事實不符，不足採信。又
    被告楊宇富持用之0000000000號行動電話，雖係以被告己○○名義申辦，然係被告楊宇富代為申辦，且為預付卡用戶，
    不寄發帳單予客戶，此有台灣大哥大97年3月6日法大字第09
    7019998號函暨行動電話申請書在原審卷可考， 姑不論被告
    己○○究竟對楊宇富以其名義申辦0000000000號行動電話一
    節是否知情（被告己○○於偵訊、原審準備程序時均證稱不
    知戊○○持其證件辦理上開行動電話；嗣於原審審理時始改
    稱知道楊宇富有申辦上開電話）？然上開行動電話自申辦後
    迄退租期間，均係被告楊宇富一人使用，被告己○○並未使
    用過上開行動電話等情，此部分業據被告甲○○、己○○、
    證人曾恆章、許姵慈於原審審理時陳述明確，復為被告楊宇
    富所不爭執，自難以此遽為認定被告楊宇富有將證人庚○○
    之金融資料轉交予被告己○○之事實。
  (三)此外，復查無其他積極之證據，足證被告甲○○、己○○涉
    犯公訴人所指之詐欺取財、行使偽造私文書犯行，衡諸首開
    法條及判例要旨，自應為被告甲○○、己○○二人無罪之諭
    知。
五、原審以無積極證據足資證明被告甲○○、己○○確有公訴意
    旨所指偽造文書之犯行，而為無罪之諭知，經核洵無違誤。
    檢察官上訴意旨以甲○○既將庚○○之資料轉交給被告戊○○，對後續冒名申辦信用卡情事，竟毫不知情，似與常理有
    違；再被告己○○於審理中供稱有辦理庚○○之信用卡供詞
    ，是否全然不可採，亦即被告三人是否確無共犯關係，仍有
    審酌必要等語。惟查：
  (一)按為貫徹無罪推定原則，檢察官對於被告之犯罪事實，應負
    實質舉證責任。刑事訴訟法修正後第一百六十一條（下稱本
    法第一百六十一條）第一項規定「檢察官就被告犯罪事實，
    應負舉證責任，並指出證明之方法」，明訂檢察官舉證責任
    之內涵，除應盡「提出證據」之形式舉證責任（參照本法修
    正前增訂第一百六十三條之立法理由謂「如認檢察官有舉證
    責任，但其舉證，仍以使法院得有合理的可疑之程度為已足
    ，如檢察官提出之證據，已足使法院得有合理的可疑，其形
    式的舉證責任已盡．．．」）外，尚應「指出其證明之方法
    」，用以說服法院，使法官「確信」被告犯罪構成事實之存
    在。此「指出其證明之方法」，應包括指出調查之途徑，與
    待證事實之關聯及證據之證明力等事項。同條第二、三、四
    項，乃新增法院對起訴之審查機制及裁定駁回起訴之效力，
    以有效督促檢察官善盡實質舉證責任，藉免濫行起訴。刑事
    訴訟法修正後第一百六十三條（下稱本法第一百六十三條）
    釐訂法院與檢察官調查證據責任之分際，一方面揭櫫當事人
    調查證據主導權之大原則，並充分保障當事人於調查證據時
    ，訊問證人、鑑定人或被告之權利（同條第一項）；另一方
    面例外規定法院「得」及「應」依職權調查證據之補充性，
    必待當事人舉證不足時，法院始自動依職權介入調查，以發
    見真實（同條第二項）；再增訂法院依職權調查證據前，應
    踐行令當事人陳述意見之程序（同條第三項），以貫徹尊重
    當事人查證之主導意見，確保法院補充介入之超然、中立。
  (二)被告甲○○、己○○與被告楊宇富間，就詐欺取財或行使偽
    造私文書之犯行，並無犯意之聯絡及行為之分擔，已詳如前
    述，且被告楊宇富於 96年2月14日偵訊時辯稱：「（你是否
    認識甲○○、庚○○、蘇惠玲？）不認識，我第一次聽到」
    、「（為何甲○○說認識你？）我不知道，我不認識他．．
    ．」（見偵字第4200號卷第108頁），嗣於同年 3月7日偵訊
    時又改稱：「（你是否認識在庭之甲○○？）認識．．．」
    （見偵字第2874號卷第44頁）等語，其供詞前後不一，已有
    可疑。再被告甲○○於偵訊時陳稱：「（你是否有拿庚○○
    的資料交給楊宇富去辦信用卡？）有，我拿庚○○的資料到
    板橋給楊宇富，我當時是騎一輛紅色的摩托車過去」（見原
    審卷第44頁）、於原審審理時亦陳稱：「（你在94年10月間
    取得庚○○的相關辦卡資料後，在板橋市某農會前，將資料
    交給楊宇富，當時楊宇富有無表示會將資料轉交給己○○去
    申請，如果有事找己○○聯絡，有無此事？）沒有，楊宇富
    沒有告訴我要再轉給己○○去申辦庚○○的信用卡，只是在
    收到文件後，表示大概要十天的時間才能辦好」等語（見原
    審卷第268、269頁）；被告楊宇富於偵訊時亦坦承：「（甲○○是否有騎一台紅色的摩托車拿庚○○的資料到板橋給你
    ？）有，在九十四年間，他當時是騎一輛紅色的機車，他拿
    著一份黃色的牛皮紙資料袋交給我，我有收下來．．．」（
    見偵字第2784號卷第44頁）、於原審準備程序時亦供稱：「
    甲○○確實有將庚○○辦理信用卡的申請書、基隆郵局存摺
    影本、身分證影本放在信封裡頭交給我．．．」等語（原審
    卷第46頁），是被告甲○○確將庚○○之相關資料交予戊○○申請信用卡，被告甲○○並未親自代辦庚○○之信用卡事
    宜。又被告己○○於原審97年7月22日、97年8月19日所供係
    其和NOKI一起去辦信用卡，卡辦出來後就一起去消費刷卡等
    情，並不足採，亦已如前述，應以其於偵訊時所稱：「（你
    是否幫庚○○辦中國信託及花旗銀行的信用卡？）是楊宇富
    ，因為他來會客時跟我說的，他說是他辦的」（見偵字第42
    00號卷第 135頁）及於原審準備程序時所稱：「我沒有從戊○○手上拿到辦理庚○○信用卡的資料，也沒有去幫忙代辦
    信用卡及現金卡，且我也沒有盜刷庚○○的信用卡」等情為
    可信（見原審卷第87頁），堪認被告己○○亦確無冒用庚○○名義辦理信用卡並盜刷信用卡無誤。而證據之取捨與證據
    之證明力如何，均屬事實審法院得自由裁量、判斷之職權，
    茍其此項裁量、判斷，並不悖乎通常一般人日常生活經驗之
    定則或論理法則，又於判決內論敘其何以作此判斷之心證理
    由者，即不得任意指摘其為違法。茲原判決已詳敘就卷內證
    據調查之結果，而為綜合判斷、取捨，認公訴人所提證據均
    不足證明被告二人有公訴人所指之上開犯行，其得心證的理
    由已說明甚詳，且所為論斷從形式上觀察，亦難認有違背經
    驗法則、論理法則，或有其他違背法令之情形，自不容任意
    指為違法。公訴人提起上訴，仍執前開情詞而為爭執，並對
    於原審取捨證據及判斷其證明力職權之適法行使，仍持己見
    為不同之評價，而砌詞指摘原判決不當，自難認有理由，應
    予以駁回。
據上論斷，應依刑事訴訟法第368條、第369條第1項前段、第364
條、第299條第1項前段，刑法第2條第1項前段、修正前刑法第56
條、第55條、刑法第216條、第210條、第339條第1項、第 2項、
第55條，第219條，刑法施行法第1條之1， 中華民國96年罪犯減
刑條例第2條第1項第3款、第7條判決如主文。
本案經檢察官劉斐玲到庭執行職務。
中    華    民    國    98    年    2     月     4    日
                  刑事第十一庭  審判長法  官  張連財
                                      法  官  吳啟民
                                      法  官  楊照男
以上正本證明與原本無異。
如不服本判決，應於收受送達後10日內向本院提出上訴書狀，其
未敘述上訴之理由者並得於提起上訴後10日內向本院補提理由書
（均須按他造當事人之人數附繕本）「切勿逕送上級法院」。
                                      書記官  初玲玲
中    華    民    國    98    年    2     月    4     日
附表1：冒名庚○○刷卡（花旗信用卡，卡號：000000000000000
       0號）消費部分
┌──┬────┬────┬──────┬───────────────┬─────┐
│編號│刷卡時間│刷卡金額│偽簽「庚○○│      認定事實之證據          │  備  註  │
│    │刷卡地點│        │」署名之個數│                              │          │
├──┼────┼────┼──────┼───────────────┼─────┤
│ 1  │95年1月 │3,245元 │於電子簽帳單│一被告甲○○供述              │※        │
│    │19日    │        │之商店存根聯│ (一)警詢                       │花旗銀行無│
│    │        │        │上偽簽「劉清│ 95年6月21日                  │法檢送該筆│
│    │        │        │忠」署名1枚 │ （偵卷4200號卷頁6至9）       │消費簽帳單│
│    ├────┤        │。          │ (二)偵訊                       │          │
│    │特香齋西│        │（電子簽帳單│ 95年7月7日、96年1月23日、96年│          │
│    │餐廳有限│        │無簽名之複寫│ 3月7日、96年12月6日          │          │
│    │公司    │        │）          │（交查字271號卷頁11至15、偵字4│          │
│    │        │        │            │   200號卷頁95至98、卷頁117至 │          │
│    │        │        │            │   120、224至299）            │          │
│    │        │        │            │ (三)審訊                       │          │
│    │        │        │            │ 97年1月5日本院準備程序筆錄   │          │
│    │        │        │            │ （原審卷卷頁44至50）         │          │
│    │        │        │            │二被告戊○○供述              │          │
│    │        │        │            │ (一)偵訊                       │          │
│    │        │        │            │ 96年2月14日、96年3月7日、96年│          │
│    │        │        │            │ 5月30日                      │          │
│    │        │        │            │ （偵字4200號卷頁107至109、117│          │
│    │        │        │            │ 至120、149至152）            │          │
│    │        │        │            │ (二)審訊                       │          │
│    │        │        │            │ 97年1月25日本院準備程序筆錄  │          │
│    │        │        │            │ （原審卷卷頁44至50）         │          │
│    │        │        │            │三被告己○○供述              │          │
│    │        │        │            │ (一)偵訊                       │          │
│    │        │        │            │ 96年3月15日、96年5月30日     │          │
│    │        │        │            │ （偵卷4200號卷頁134至135、149│          │
│    │        │        │            │   至152）                    │          │
│    │        │        │            │ (二)審訊                       │          │
│    │        │        │            │ 97年2月22日本院準備程序筆錄  │          │
│    │        │        │            │ （原審卷卷頁88至92）         │          │
│    │        │        │            │四被害人庚○○之指訴          │          │
│    │        │        │            │ (一)警詢                       │          │
│    │        │        │            │   95年5月30日、95年6月12日警 │          │
│    │        │        │            │   詢筆錄                     │          │
│    │        │        │            │  （偵卷4200號卷頁26至28 、29 │          │
│    │        │        │            │    至31）                    │          │
│    │        │        │            │ (二)偵訊                       │          │
│    │        │        │            │   95年7月7日、96年1月23日、96│          │
│    │        │        │            │   年12月6日偵訊筆錄          │          │
│    │        │        │            │   （交查271號卷頁11至15、偵字│          │
│    │        │        │            │     4200號卷頁95至98、224至  │          │
│    │        │        │            │     229）                    │          │
│    │        │        │            │七花旗銀行信用卡申請書影本1紙 │          │
│    │        │        │            │  （偵卷4200號卷頁36）        │          │
│    │        │        │            │八花旗信用卡月結單            │          │
│    │        │        │            │（偵卷4200號卷頁79、80）      │          │
├──┼────┼────┼──────┼───────────────┼─────┤
│ 2  │95年2月 │2,000元 │於電子簽帳單│同上一至八所示                │※        │
│    │16日    │        │之商店存根聯│                              │花旗銀行無│
│    │        │        │上偽簽「劉清│                              │法檢送該筆│
│    │        │        │忠」署名1枚 │                              │消費簽帳單│
│    ├────┤        │。          │                              │          │
│    │竹錡實業│        │（電子簽帳單│                              │          │
│    │有限公司│        │無簽名之複寫│                              │          │
│    │美容理髮│        │）          │                              │          │
├──┼────┼────┼──────┼───────────────┼─────┤
│ 3  │95年2月 │1,420元 │於電子簽帳單│同上一至八所示                │※        │
│    │18日    │        │之商店存根聯│                              │花旗銀行無│
│    ├────┤        │上偽簽「劉清│                              │法檢送該筆│
│    │台亞石油│        │忠」署名1枚 │                              │消費簽帳單│
│    │股份有限│        │。          │                              │          │
│    │公司    │        │（電子簽帳單│                              │          │
│    │        │        │無簽名之複寫│                              │          │
│    │        │        │）          │                              │          │
├──┼────┼────┼──────┼───────────────┼─────┤
│ 4  │95年2月 │750元   │於電子簽帳單│同上一至八所示                │※        │
│    │19日    │        │之商店存根聯│                              │          │
│    ├────┤        │上偽簽「劉清│                              │花旗銀行無│
│    │自金商務│        │忠」署名1枚 │                              │法檢送該筆│
│    │旅店    │        │。          │                              │消費簽帳單│
│    │        │        │（電子簽帳單│                              │          │
│    │        │        │無簽名之複寫│                              │          │
│    │        │        │）          │                              │          │
├──┴────┴────┴──────┴───────────────┴─────┤
│註：(1)總計金額為7415元。（因花旗銀行未提供明細資料，僅知上開4筆盜刷金額，惟其餘   │
│      含盜刷款項、新卡即利金分期手續費、分期本金、利息費用）                      │
│    (2)花旗銀行96年11月29日（96）正查字第14734號函：信用卡簽帳單（庚○○花旗銀行信 │
│      用卡）因已超過國際信用卡組織規定之簽帳單調閱期限，無法調閱。                │
└─────────────────────────────────────────┘
附表2：冒名庚○○刷卡（中國信託信用卡，卡號：00000000000
       00000號）消費部分
┌──┬────┬────┬──────┬───────────────┬─────┐
│編號│刷卡時間│刷卡金額│偽簽「庚○○│      認定事實之證據          │  備  註  │
│    │刷卡地點│        │」署名之個數│                              │          │
├──┼────┼────┼──────┼───────────────┼─────┤
│ 1  │94年12月│50,000元│於電子簽帳單│一被告甲○○供述              │          │
│    │28日凌晨│        │之商店存根聯│ (一)警詢                       │          │
│    │0時11分 │        │上偽簽「劉清│ 95年6月21日                  │          │
│    │        │        │忠」署名1枚 │ （偵卷4200號卷頁6至9）       │          │
│    ├────┤        │。          │ (二)偵訊                       │          │
│    │臺北市中│        │（電子簽帳單│ 95年7月7日、96年1月23日、96年│          │
│    │山區南京│        │無簽名之複寫│ 3月7日、96年12月6日          │          │
│    │東路2段 │        │）          │（交查字271號卷頁11至15、偵字4│          │
│    │11號8樓 │        │            │   200號卷頁95至98、卷頁117至 │          │
│    │（如意茶│        │            │   120、224至299）            │          │
│    │坊-海棠 │        │            │ (三)審訊                       │          │
│    │KTV）   │        │            │ 97年1月5日本院準備程序筆錄   │          │
│    │        │        │            │ （原審卷卷頁44至50）         │          │
│    │        │        │            │二被告戊○○供述              │          │
│    │        │        │            │ (一)偵訊                       │          │
│    │        │        │            │ 96年2月14日、96年3月7日、96年│          │
│    │        │        │            │ 5月30日                      │          │
│    │        │        │            │ （偵字4200號卷頁107至109、117│          │
│    │        │        │            │ 至120、149至152）            │          │
│    │        │        │            │ (二)審訊                       │          │
│    │        │        │            │ 97年1月25日本院準備程序筆錄  │          │
│    │        │        │            │ （原審卷卷頁44至50）         │          │
│    │        │        │            │三被告己○○供述              │          │
│    │        │        │            │ (一)偵訊                       │          │
│    │        │        │            │ 96年3月15日、96年5月30日     │          │
│    │        │        │            │ （偵卷4200號卷頁134至135、149│          │
│    │        │        │            │   至152）                    │          │
│    │        │        │            │ (二)審訊                       │          │
│    │        │        │            │ 97年2月22日本院準備程序筆錄  │          │
│    │        │        │            │ （原審卷卷頁88至92）         │          │
│    │        │        │            │四被害人庚○○之指訴          │          │
│    │        │        │            │ (一)警詢                       │          │
│    │        │        │            │   95年5月30日、95年6月12日警 │          │
│    │        │        │            │   詢筆錄                     │          │
│    │        │        │            │  （偵卷4200號卷頁26至28 、29 │          │
│    │        │        │            │    至31）                    │          │
│    │        │        │            │ (二)偵訊                       │          │
│    │        │        │            │   95年7月7日、96年1月23日、96│          │
│    │        │        │            │   年12月6日偵訊筆錄          │          │
│    │        │        │            │   （交查271號卷頁11至15、偵字│          │
│    │        │        │            │     4200號卷頁95至98、224至  │          │
│    │        │        │            │     229）                    │          │
│    │        │        │            │五被害人周宏玲指訴            │          │
│    │        │        │            │ (一)偵訊                       │          │
│    │        │        │            │   95年7月7日偵訊筆錄         │          │
│    │        │        │            │  （交查271號卷頁11至15）     │          │
│    │        │        │            │六被害人周慈美之指訴          │          │
│    │        │        │            │ (一)偵訊                       │          │
│    │        │        │            │   96年5月30日、96年12月6日偵 │          │
│    │        │        │            │   訊筆錄                     │          │
│    │        │        │            │  （偵卷4200號卷頁149至152、  │          │
│    │        │        │            │    224至229）                │          │
│    │        │        │            │七中國信託信用卡申請書影本1紙 │          │
│    │        │        │            │  （偵卷4200號卷頁33）        │          │
│    │        │        │            │八冒用明細、歷史帳單匯總查詢  │          │
│    │        │        │            │  （偵卷2874號卷頁5至8）      │          │
│    │        │        │            │九簽帳單影本1紙               │          │
│    │        │        │            │  （偵卷2874號卷頁9）         │          │
├──┼────┼────┼──────┼───────────────┼─────┤
│ 2  │95年1月1│1,969元 │於電子簽帳單│同上一至八所示                │          │
│    │日晚上8 │        │之商店存根聯│九簽帳單影本1紙               │          │
│    │時57分24│        │上偽簽「劉清│  （偵卷2874號卷頁10）        │          │
│    │秒      │        │忠」署名1枚 │                              │          │
│    ├────┤        │。          │                              │          │
│    │臺北市內│        │（電子簽帳單│                              │          │
│    │湖區民善│        │無簽名之複寫│                              │          │
│    │街88號  │        │）          │                              │          │
│    │（家樂福│        │            │                              │          │
│    │-內湖店 │        │            │                              │          │
│    │）      │        │            │                              │          │
├──┼────┼────┼──────┼───────────────┼─────┤
│ 3  │95年1月1│337元   │於電子簽帳單│同上一至八所示                │          │
│    │日晚間9 │        │之商店存根聯│九簽帳單影本1紙               │          │
│    │時33分  │        │上偽簽「劉清│  （偵卷2874號卷頁11）        │          │
│    ├────┤        │忠」署名1枚 │                              │          │
│    │頂好-內 │        │。          │                              │          │
│    │湖二店  │        │（電子簽帳單│                              │          │
│    │        │        │無簽名之複寫│                              │          │
│    │        │        │）          │                              │          │
├──┼────┼────┼──────┼───────────────┼─────┤
│ 4  │95年1月2│1,969元 │於電子簽帳單│同上一至八所示                │          │
│    │日      │        │之商店存根聯│九簽帳單影本1紙               │          │
│    ├────┤        │上偽簽「劉清│  （偵卷2874號卷頁12）        │          │
│    │臺北市大│        │忠」署名1枚 │                              │          │
│    │安區東豐│        │。          │                              │          │
│    │街47號  │        │（電子簽帳單│                              │          │
│    │（當心上│        │無簽名之複寫│                              │          │
│    │癮小吃店│        │）          │                              │          │
│    │）      │        │            │                              │          │
├──┼────┼────┼──────┼───────────────┼─────┤
│ 5  │95年1月3│4,200元 │於電子簽帳單│同上一至八所示                │          │
│    │日上午9 │        │之商店存根聯│九簽帳單影本1紙               │          │
│    │時40分  │        │上偽簽「劉清│  （偵卷2874號卷頁13）        │          │
│    ├────┤        │忠」署名1枚 │                              │          │
│    │臺北縣板│        │。          │                              │          │
│    │橋市南門│        │（電子簽帳單│                              │          │
│    │街61號7 │        │無簽名之複寫│                              │          │
│    │樓      │        │）          │                              │          │
│    │（彩妍有│        │            │                              │          │
│    │限公司）│        │            │                              │          │
├──┼────┼────┼──────┼───────────────┼─────┤
│ 6  │95年1月5│10,000元│於電子簽帳單│同上一至八所示                │          │
│    │日上午8 │        │之商店存根聯│九簽帳單影本1紙               │          │
│    │時19分  │        │上偽簽「劉清│  （偵卷2874號卷頁14）        │          │
│    ├────┤        │忠」署名1枚 │                              │          │
│    │臺北市中│        │。          │                              │          │
│    │山區南京│        │（電子簽帳單│                              │          │
│    │東路2段 │        │無簽名之複寫│                              │          │
│    │11號8樓 │        │）          │                              │          │
│    │（如意茶│        │            │                              │          │
│    │坊-海棠 │        │            │                              │          │
│    │KTV）   │        │            │                              │          │
├──┼────┼────┼──────┼───────────────┼─────┤
│ 7  │95年3月 │1,400元 │於電子簽帳單│同上一至八所示                │          │
│    │24日中午│        │之商店存根聯│九簽帳單影本1紙               │          │
│    │12時49分│        │上偽簽「劉清│  （偵卷2874號卷頁15）        │          │
│    │12秒    │        │忠」署名1枚 │                              │          │
│    ├────┤        │。          │                              │          │
│    │台北縣土│        │（電子簽帳單│                              │          │
│    │城市金城│        │無簽名之複寫│                              │          │
│    │路3段202│        │）          │                              │          │
│    │之8號   │        │            │                              │          │
├──┼────┼────┼──────┼───────────────┼─────┤
│ 8  │94年12月│1,378元 │於電子簽帳單│同上一至八所示                │※        │
│    │29日    │        │之商店存根聯│                              │中國信託無│
│    ├────┤        │上偽簽「劉清│                              │法檢送該筆│
│    │台茂南崁│        │忠」署名1枚 │                              │消費簽帳單│
│    │家庭娛樂│        │。          │                              │          │
│    │購物中心│        │（電子簽帳單│                              │          │
│    │        │        │無簽名之複寫│                              │          │
│    │        │        │）          │                              │          │
├──┼────┼────┼──────┼───────────────┼─────┤
│ 9  │95年3月2│2,300元 │於電子簽帳單│同上一至八所示                │※        │
│    │3日     │        │之商店存根聯│                              │中國信託無│
│    ├────┤        │上偽簽「劉清│                              │法檢送該筆│
│    │臺北市大│        │忠」署名1枚 │                              │消費簽帳單│
│    │安區忠孝│        │。          │                              │          │
│    │東路4段 │        │（電子簽帳單│                              │          │
│    │216巷16 │        │無簽名之複寫│                              │          │
│    │號2樓之3│        │）          │                              │          │
│    │（巨星剪│        │            │                              │          │
│    │燙-明耀 │        │            │                              │          │
│    │店）    │        │            │                              │          │
├──┴────┴────┴──────┴───────────────┴─────┤
│註：(1)刷卡金額總計：73,553元。                                                    │
│    (2)編號8、9簽單中國信託未提出簽單供比對。                                      │
└─────────────────────────────────────────┘
附表3：冒名曾恆章刷卡（卡號：0000000000000000號，中國信
       託）消費
┌──┬────┬────┬──────┬───────────────┬─────┐
│編號│刷卡時間│刷卡金額│偽簽「曾桓章│        認定事實之證據        │ 備  註   │
│    │刷卡地點│        │」署名之個數│                              │          │
├──┼────┼────┼──────┼───────────────┼─────┤
│ 1  │94年12月│50,000元│於電子簽帳單│一被告戊○○供述              │※        │
│    │6日晚間9│        │之商店存根聯│ (一)偵訊                       │中國信託未│
│    │時52分44│        │上偽簽「曾恆│ 96年2月14日、96年3月7日、96年│檢附相關刷│
│    │秒      │        │章」署名1 枚│ 5月30日                      │卡單供核對│
│    ├────┤        │。          │ （偵字4200號卷頁107至109、117│          │
│    │臺北市大│        │（電子簽帳單│ 至120、149至152）            │          │
│    │安區安和│        │無簽名之複寫│ (二)審訊                       │          │
│    │路2段217│        │）          │ 97年1月25日本院準備程序筆錄  │          │
│    │巷1號   │        │            │ （原審卷卷頁44至50）         │          │
│    │（如意茶│        │            │二被告己○○供述              │          │
│    │坊-安和 │        │            │ (一)偵訊                       │          │
│    │聯誼會）│        │            │ 96年3月15日、96年5月30日     │          │
│    │        │        │            │ （偵卷4200號卷頁134至135、149│          │
│    │        │        │            │   至152）                    │          │
│    │        │        │            │ (二)審訊                       │          │
│    │        │        │            │ 97年2月22日本院準備程序筆錄  │          │
│    │        │        │            │ （原審卷卷頁88至92）         │          │
│    │        │        │            │三被害人曾恆章之指訴          │          │
│    │        │        │            │ (一)警詢                       │          │
│    │        │        │            │   95年7月27日警詢筆錄        │          │
│    │        │        │            │  （偵卷4200號卷頁55至57）    │          │
│    │        │        │            │ (二)偵訊                       │          │
│    │        │        │            │   96年10月22日偵訊筆錄       │          │
│    │        │        │            │  （偵卷4200號卷頁179至181）  │          │
│    │        │        │            │四中國信託信用卡申請書影本1紙 │          │
│    │        │        │            │  （原審卷卷頁123）           │          │
│    │        │        │            │五冒用明細表                  │          │
│    │        │        │            │  （原審卷卷頁69）            │          │
├──┼────┼────┼──────┼───────────────┼─────┤
│ 2  │94年12月│50,000元│於電子簽帳單│同上一至五所示                │※        │
│    │11日凌晨│        │之商店存根聯│                              │中國信託未│
│    │2時06秒 │        │上偽簽「曾恆│                              │檢附相關刷│
│    ├────┤        │章」署名1 枚│                              │卡單供核對│
│    │臺北市大│        │。          │                              │          │
│    │安區安和│        │（電子簽帳單│                              │          │
│    │路2段217│        │無簽名之複寫│                              │          │
│    │巷1號   │        │）          │                              │          │
│    │（如意茶│        │            │                              │          │
│    │坊-安和 │        │            │                              │          │
│    │聯誼會）│        │            │                              │          │
├──┼────┼────┼──────┼───────────────┼─────┤
│ 3  │94年12月│2,387元 │於電子簽帳單│同上一至五所示                │※        │
│    │12日晚間│        │之商店存根聯│                              │中國信託未│
│    │8時51分 │        │上偽簽「曾恆│                              │檢附相關刷│
│    │19秒    │        │章」署名1 枚│                              │卡單供核對│
│    ├────┤        │。          │                              │          │
│    │當心上癮│        │（電子簽帳單│                              │          │
│    │小吃店  │        │無簽名之複寫│                              │          │
│    │        │        │）          │                              │          │
├──┼────┼────┼──────┼───────────────┼─────┤
│ 4  │94年12月│90,000元│於電子簽帳單│同上一至五所示                │※        │
│    │12日晚間│        │之商店存根聯│                              │中國信託未│
│    │10時9分 │        │上偽簽「曾恆│                              │檢附相關刷│
│    │40秒    │        │章」署名1 枚│                              │卡單供核對│
│    ├────┤        │。          │                              │          │
│    │臺北市大│        │（電子簽帳單│                              │          │
│    │安區安和│        │無簽名之複寫│                              │          │
│    │路2段217│        │）          │                              │          │
│    │巷1號   │        │            │                              │          │
│    │（如意茶│        │            │                              │          │
│    │坊-安和 │        │            │                              │          │
│    │聯誼會）│        │            │                              │          │
├──┼────┼────┼──────┼───────────────┼─────┤
│ 5  │94年12月│1,757元 │於電子簽帳單│同上一至五所示                │          │
│    │19日晚間│        │之商店存根聯│六簽帳單影本1紙               │          │
│    │9時25分 │        │上偽簽「曾恆│  （原審卷卷頁70）            │          │
│    │04秒    │        │章」署名1 枚│                              │          │
│    ├────┤        │。          │                              │          │
│    │臺北市大│        │（電子簽帳單│                              │          │
│    │安區大安│        │無簽名之複寫│                              │          │
│    │路一段83│        │）          │                              │          │
│    │巷6號1樓│        │            │                              │          │
│    │（醬太郎│        │            │                              │          │
│    │）      │        │            │                              │          │
├──┼────┼────┼──────┼───────────────┼─────┤
│ 6  │94年12月│2,000元 │於電子簽帳單│同上一至五所示                │※        │
│    │20日晚間│        │之商店存根聯│                              │中國信託未│
│    │9時5分47│        │上偽簽「曾恆│                              │檢附相關刷│
│    │秒      │        │章」署名1 枚│                              │卡單供核對│
│    ├────┤        │。          │                              │          │
│    │竹崎實業│        │（電子簽帳單│                              │          │
│    │有限公司│        │無簽名之複寫│                              │          │
│    │美髮美容│        │）          │                              │          │
├──┼────┼────┼──────┼───────────────┼─────┤
│ 7  │94年12月│1,495元 │於電子簽帳單│同上一至五所示                │          │
│    │24日晚間│        │之商店存根聯│六簽帳單影本1紙               │          │
│    │8時55分 │        │上偽簽「曾恆│  （原審卷卷頁71）            │          │
│    │01秒    │        │章」署名1 枚│                              │          │
│    ├────┤        │。          │                              │          │
│    │臺北市中│        │（電子簽帳單│                              │          │
│    │山區南港│        │無簽名之複寫│                              │          │
│    │路2段20 │        │）          │                              │          │
│    │巷5號B1 │        │            │                              │          │
│    │之1     │        │            │                              │          │
│    │（家樂福│        │            │                              │          │
│    │-南港） │        │            │                              │          │
├──┼────┼────┼──────┼───────────────┼─────┤
│ 8  │94年12月│1,680元 │於電子簽帳單│同上一至五所示                │※        │
│    │25日晚間│        │之商店存根聯│                              │中國信託未│
│    │5時13分 │        │上偽簽「曾恆│                              │檢附相關刷│
│    │43秒    │        │章」署名1 枚│                              │卡單供核對│
│    ├────┤        │。          │                              │          │
│    │臺北縣金│        │（電子簽帳單│                              │          │
│    │山鄉重和│        │無簽名之複寫│                              │          │
│    │村林口33│        │）          │                              │          │
│    │之3號   │        │            │                              │          │
│    │（楊明山│        │            │                              │          │
│    │水休息農│        │            │                              │          │
│    │場）    │        │            │                              │          │
├──┼────┼────┼──────┼───────────────┼─────┤
│ 9  │95年3月1│4,736元 │於電子簽帳單│同上一至五所示                │          │
│    │日晚間9 │        │之商店存根聯│六簽帳單影本1紙               │          │
│    │時11分31│        │上偽簽「曾恆│  （原審卷卷頁72）            │          │
│    │秒      │        │章」署名1 枚│                              │          │
│    ├────┤        │。          │                              │          │
│    │臺北市中│        │（電子簽帳單│                              │          │
│    │山區松江│        │無簽名之複寫│                              │          │
│    │路199號 │        │）          │                              │          │
│    │（錢櫃松│        │            │                              │          │
│    │江店）  │        │            │                              │          │
├──┼────┼────┼──────┼───────────────┼─────┤
│ 10 │95年3月3│1,200元 │於電子簽帳單│同上一至五所示                │          │
│    │日晚間9 │        │之商店存根聯│六簽帳單影本1紙               │          │
│    │時58分51│        │上偽簽「曾恆│  （原審卷卷頁73）            │          │
│    │秒      │        │章」署名1 枚│                              │          │
│    ├────┤        │。          │                              │          │
│    │臺北市大│        │（電子簽帳單│                              │          │
│    │安區安和│        │無簽名之複寫│                              │          │
│    │路2段211│        │）          │                              │          │
│    │號1樓   │        │            │                              │          │
│    │（EZ5音 │        │            │                              │          │
│    │樂餐廳）│        │            │                              │          │
├──┼────┼────┼──────┼───────────────┼─────┤
│ 11 │95年3月3│600元   │於電子簽帳單│同上一至五所示                │          │
│    │日晚間10│        │之商店存根聯│六簽帳單影本1紙               │          │
│    │時3分15 │        │上偽簽「曾恆│  （原審卷卷頁74）            │          │
│    │秒      │        │章」署名1 枚│                              │          │
│    ├────┤        │。          │                              │          │
│    │臺北市大│        │（電子簽帳單│                              │          │
│    │安區安和│        │無簽名之複寫│                              │          │
│    │路2段211│        │）          │                              │          │
│    │號1樓   │        │            │                              │          │
│    │（EZ5音 │        │            │                              │          │
│    │樂餐廳）│        │            │                              │          │
├──┼────┼────┼──────┼───────────────┼─────┤
│ 12 │96年3月6│473元   │簽單上無簽名│同上一至五所示                │          │
│    │日凌晨1 │        │            │六簽帳單影本1紙               │          │
│    │時35分37│        │            │  （原審卷卷頁75）            │          │
│    │秒      │        │            │                              │          │
│    ├────┤        │            │                              │          │
│    │臺北市大│        │            │                              │          │
│    │安區忠孝│        │            │                              │          │
│    │東路4段 │        │            │                              │          │
│    │216巷27 │        │            │                              │          │
│    │弄17號  │        │            │                              │          │
│    │（CASA）│        │            │                              │          │
├──┼────┼────┼──────┼───────────────┼─────┤
│ 13 │95年3月9│1,419元 │於電子簽帳單│同上一至五所示                │          │
│    │日下午1 │        │之商店存根聯│六簽帳單影本1紙               │          │
│    │時22分07│        │上偽簽「曾恆│  （原審卷卷頁76）            │          │
│    │秒      │        │章」署名1 枚│                              │          │
│    ├────┤        │。          │                              │          │
│    │西堤牛排│        │（電子簽帳單│                              │          │
│    │-板橋店 │        │無簽名之複寫│                              │          │
│    │        │        │）          │                              │          │
├──┼────┼────┼──────┼───────────────┼─────┤
│ 14 │95年3月9│1,500元 │於電子簽帳單│同上一至五所示                │          │
│    │日晚間7 │        │之商店存根聯│六簽帳單影本1紙               │          │
│    │時36分13│        │上偽簽「曾恆│  （原審卷卷頁77）            │          │
│    │秒      │        │章」署名1 枚│                              │          │
│    ├────┤        │。          │                              │          │
│    │竹崎實業│        │（電子簽帳單│                              │          │
│    │有限公司│        │無簽名之複寫│                              │          │
│    │美髮美容│        │）          │                              │          │
├──┼────┼────┼──────┼───────────────┼─────┤
│ 15 │95年3月 │2,400元 │於電子簽帳單│同上一至五所示                │※        │
│    │13日晚間│        │之商店存根聯│                              │中國信託未│
│    │9時49分 │        │上偽簽「曾恆│                              │檢附相關刷│
│    │04秒    │        │章」署名1 枚│                              │卡單供核對│
│    ├────┤        │。          │                              │          │
│    │臺北市中│        │（電子簽帳單│                              │          │
│    │山區常春│        │無簽名之複寫│                              │          │
│    │路147之3│        │）          │                              │          │
│    │號1樓   │        │            │                              │          │
├──┼────┼────┼──────┼───────────────┼─────┤
│ 16 │95年3月 │1,117元 │於電子簽帳單│同上一至五所示                │          │
│    │15日晚間│        │之商店存根聯│六簽帳單影本1紙               │          │
│    │8時32分 │        │上偽簽「曾恆│  （原審卷卷頁78）            │          │
│    │29秒    │        │章」署名1 枚│                              │          │
│    ├────┤        │。          │                              │          │
│    │臺北市中│        │（電子簽帳單│                              │          │
│    │山區南京│        │無簽名之複寫│                              │          │
│    │東路2段 │        │）          │                              │          │
│    │96號1樓 │        │            │                              │          │
│    │（鴻星）│        │            │                              │          │
├──┼────┼────┼──────┼───────────────┼─────┤
│ 17 │95年3月 │3,166元 │於電子簽帳單│同上一至五所示                │※        │
│    │19日晚間│        │之商店存根聯│                              │中國信託未│
│    │9時30分 │        │上偽簽「曾恆│                              │檢附相關刷│
│    │40秒    │        │章」署名1 枚│                              │卡單供核對│
│    ├────┤        │。          │                              │          │
│    │臺北市南│        │（電子簽帳單│                              │          │
│    │港區南港│        │無簽名之複寫│                              │          │
│    │路2段20 │        │）          │                              │          │
│    │巷5號B1 │        │            │                              │          │
│    │之1     │        │            │                              │          │
│    │（家樂福│        │            │                              │          │
│    │-南港店 │        │            │                              │          │
│    │）      │        │            │                              │          │
├──┼────┼────┼──────┼───────────────┼─────┤
│ 18 │95年3月 │942元   │於電子簽帳單│同上一至五所示                │          │
│    │22日晚間│        │之商店存根聯│六簽帳單影本1紙               │          │
│    │5時06分 │        │上偽簽「曾恆│  （原審卷卷頁79）            │          │
│    │26秒    │        │章」署名1 枚│                              │          │
│    ├────┤        │。          │                              │          │
│    │南投縣草│        │（電子簽帳單│                              │          │
│    │屯博愛路│        │無簽名之複寫│                              │          │
│    │999號   │        │）          │                              │          │
│    │（楠埔加│        │            │                              │          │
│    │油站）  │        │            │                              │          │
├──┼────┼────┼──────┼───────────────┼─────┤
│ 19 │95年4月4│8,000元 │於電子簽帳單│同上一至五所示                │          │
│    │日晚間7 │        │之商店存根聯│六簽帳單影本1紙               │          │
│    │時9分07 │        │上偽簽「曾恆│  （原審卷卷頁80）            │          │
│    │秒      │        │章」署名1 枚│                              │          │
│    ├────┤        │。          │                              │          │
│    │臺北市松│        │（電子簽帳單│                              │          │
│    │山區南京│        │無簽名之複寫│                              │          │
│    │東路3段 │        │）          │                              │          │
│    │25號2樓 │        │            │                              │          │
│    │（皇上視│        │            │                              │          │
│    │聽理容）│        │            │                              │          │
├──┼────┼────┼──────┼───────────────┼─────┤
│ 20 │95年4月4│3,204元 │於電子簽帳單│同上一至五所示                │          │
│    │日晚間9 │        │之商店存根聯│六簽帳單影本1紙               │          │
│    │時8分24 │        │上偽簽「曾恆│  （原審卷卷頁81）            │          │
│    │秒      │        │章」署名1 枚│                              │          │
│    ├────┤        │。          │                              │          │
│    │臺北市松│        │（電子簽帳單│                              │          │
│    │山區健康│        │無簽名之複寫│                              │          │
│    │路159號1│        │）          │                              │          │
│    │樓      │        │            │                              │          │
│    │（巴黎國│        │            │                              │          │
│    │際海鮮百│        │            │                              │          │
│    │匯自助餐│        │            │                              │          │
│    │）      │        │            │                              │          │
├──┴────┴────┴──────┴───────────────┴─────┤
│註：(1)盜刷金額共228,076元，如加計3期逾期手續費，共232,576元。                     │
│    (2)中國信託檢附編號5、7、9至14、16、18至20簽單影本各1紙，其餘仍未有簽單供比對。│
└─────────────────────────────────────────┘
附錄：本案論罪科刑法條全文
刑法第210條
偽造、變造私文書，足以生損害於公眾或他人者，處5年以下有
期徒刑。
刑法第216條
行使第210條至第215條之文書者，依偽造、變造文書或登載不實
事項或使登載不實事項之規定處斷。
刑法第339條
意圖為自己或第三人不法之所有，以詐術使人將本人或第三人之
物交付者，處5年以下有期徒刑、拘役或科或併科1千元以下罰金
。
以前項方法得財產上不法之利益或使第三人得之者，亦同。
前二項之未遂犯罰之。


司法院資訊處製作；財團法人民間司法改革基金會備份。
